臺灣高等法院臺南分院刑事裁定　　　　　 96年度抗字第306號
抗　告　人　甲○○
上列抗告人因聲請減刑案件，不服臺灣嘉義地方法院中華民國96
年8月21日裁定（96年度聲減字第1087號）提起抗告，本院裁定
如下：
    主  文
抗告駁回。
    理  由
一、抗告意旨略以：抗告人甲○○不服臺灣嘉義地方法院96年度
    聲減字第1087號裁定，於法定期間內提起抗告，爰請撤銷原
    裁定，更為適當裁定，理由如下：
  (一)關於臺灣嘉義地方法院（下簡稱嘉義地院）95年度簡上字第
    35號判決部分，已易科罰金執行完畢，請確實查詢。
  (二)關於嘉義地院96年度嘉簡字第913號判決部分 ，告訴人唐嘉
    宏患有肺結核，雖已治癒但仍須持續追蹤，告訴人是其胞妹
    在保誠人壽的業務員，曾上過相關課程及通過壽險工會考試
    ，必定知情買保險必須對保險公司盡到告知義務，如果未盡
    告知義務，保險公司可以解除保單，無須退還保費174萬元
    ；又告訴人唐嘉宏並無工作，174萬元是告訴人以房屋貸款
    借來的，如果保單是年繳，隔年告訴人如何繳出174萬元保
    費？事實是174萬元是告訴人唐嘉宏借與抗告人甲○○作為
    還卡債之用，並非唐嘉宏所說購買保險的用途，以上有辦理
    房貸之傅國忠可以做證。
二、經查：抗告人即受刑人甲○○於附表所列日期犯如附表所示
    各罪，經分別判處如附表所示之刑，均經確定在案，茲聲請
    人即臺灣嘉義地方法院檢察署檢察官以抗告人所犯附表之犯
    罪，其犯罪時間均在民國（下同）96年4月24日以前 ，合於
    減刑條件，聲請予以減刑並定其應執行之刑，經核即無不合
    ，應可認定。
三、至抗告人以上揭意旨抗辯，惟查 ：抗告人甲○○先於92年5
    月26日犯刑法第216條、第210條之行使偽造私文書罪，經嘉
    義地院嘉義簡易庭以95年度嘉簡字第20號判處，有期徒刑2
    月如易科罰金以銀元300元折算1日，並經嘉義地院於95年3
    月31日以95年度簡上字第35號駁回上訴而確定；後於94年1
    月間犯刑法第339條之詐欺罪，經嘉義地院以96年度嘉簡字
    第913號判處，有期徒刑5月如易科罰金以銀元300元折算1日
    ，並於96年7月5日確定。抗告人於裁判確定前犯上開2罪，
    雖檢察官未及聲請法院定其應執行刑而就抗告人所犯行使偽
    造私文書罪部分，已於95年5月16日易科罰金而執行之，此
    有臺灣高等法院被告前案紀錄表1份（見本院卷第13頁），
    在卷可佐，惟因上開2罪屬應併罰之數罪，只要未全部執行
    完畢即均應減刑之，則檢察官就行使偽造私文書部分聲請減
    刑，應予准許。是以，原法院就行使偽造私文書部分裁准減
    刑，對於抗告人既屬有利，抗告人應不得對此部分提起抗告
    ，抗告意旨以原裁定就此部分予之減刑應予確實查詢云云，
    當係未能明瞭法律規定所致；另抗告人復執詞否認詐欺犯行
    ，並憑為其抗告理由，此係對於業已判決確定之犯罪事實再
    行爭執，自不足採。
四、綜上所述，原法院就附表所示之罪均予減刑並定應執行刑為
    有期徒刑3月如易科罰金以銀元300元折算1日 ，並無違誤，
    抗告人之抗告為無理由，應予駁回。
五、據上論結，應依刑事訴訟法第412條，裁定如主文。
中　　華　　民　　國　　96　　年　　10　　月　　4 　　日
                  刑事第三庭    審判長法  官  陳義仲
                                      法  官  宋明蒼
                                      法  官  蔡勝雄
以上正本證明與原本無異。
不得再抗告。
　　　　　　　　　　　　　　　　　　　書記官  汪姿秀
中　　華　　民　　國　　96　　年　　10　　月　　5 　　日
附表：受刑人甲○○減刑及定應執行刑案件一覽表
┌───────┬────────┬────────┐
│  編      號  │       1        │       2        │
├───────┼────────┼────────┤
│  罪      名  │行使偽造私文書  │     詐欺       │
├───────┼────────┼────────┤
│  宣  告  刑  │有期徒刑貳月，如│有期徒刑伍月，如│
│              │易科罰金，以參百│易科罰金，以參百│
│              │元折算壹日      │元折算壹日。    │
├───────┼────────┼────────┤
│  所 犯 法 條 │刑法第216條、第2│刑法第339條第1項│
│              │10條            │                │
├───────┼────────┼────────┤
│  犯 罪 日 期 │92年5月26日     │94年1月3日      │
├───┬───┼────────┼────────┤
│偵　及│機  關│嘉義地檢        │嘉義地檢        │
│查　年│      │                │                │
│案　度│年字號│94年度偵緝字第  │96年度偵字第3012│
│號    │      │419號           │號              │
├───┼───┼────────┼────────┤
│  最  │法  院│臺灣嘉義地方法院│臺灣嘉義地方法院│
│  後  │      │                │                │
│  事  │案　號│95年度簡上字第35│96年度嘉簡字第  │
│  實  │      │號              │913 號          │
│  審  ├───┼────────┼────────┤
│      │判　決│95年3月31日     │96年6月8日      │
│      │日  期│                │                │
├───┼───┼────────┼────────┤
│  確  │法  院│臺灣嘉義地方法院│臺灣嘉義地方法院│
│  定  │      │                │                │
│  日  │案  號│95年度簡上字第35│96年度嘉簡字第  │
│  期  │      │號              │913 號          │
│      ├───┼────────┼────────┤
│      │確　定│95年3月31日     │96年7月5日      │
│      │日　期│                │                │
├───┴───┼────────┼────────┤
│合於中華民國九│符合減刑條例第2 │符合減刑條例第2 │
│十六年罪犯減刑│條1項3款        │條1項3款        │
│條例          │                │                │
├───────┼────────┼────────┤
│減刑後宣告刑  │有期徒刑壹月，如│有期徒刑貳月又拾│
│              │易科罰金，以銀元│伍日，如易科罰金│
│              │參佰元折算壹日。│，以銀元參佰元折│
│              │                │算壹日。        │
├───────┼────────┼────────┤
│ 附         註│編號第1、2罪數罪│                │
│              │併罰            │                │
└───────┴────────┴────────┘
